# 请教陈版：募集资金会计处理

提问人：kingsen307 时间：2020-10-23 09:38:47
某上市公司母公司以子公司项目非公开募集资金，请问：
1 、子公司置换募集资金时，会计处理如何操作？
2 、子公司项目此后的正常支出，母公司专户支出该笔资金时，如何会计处理？
方案 1 ：母公司以往来款的形式将相关资金支付给子公司，包括置换和后期的项目支出，那么此种情况下，母公司支付给子公司的现金流如何列示呢？
方案 2 ：母公司以增加实收资本的形式向资金支付给子公司

回答人：chenyiwei
母公司募集资金，但募投项目在子公司，则应当在子公司设立募集资金专户，同时券商、监管银行、上市公司、子公司四方应签订监管协议（具体内容参照通常情况下上市公司募集资金的三方监管协议）。母公司可以通过借款或者对子公司增资等方式将募集资金提供给子公司使用。
参考：深交所《上市公司规范运作指引》第6.5.6：公司应当在上述三方协议签订后及时公告三方协议主要内容。公司通过控股子公司实施募投项目的，应当由公司、实施募投项目的控股子公司、商业银行和保荐机构或独立财务顾问共同签署三方协议，公司及其控股子公司应当视为共同一方。
上述三方协议在有效期届满前提前终止的，公司应当自三方协议终止之日起一个月内与相关当事人签订新的三方协议并及时公告。
置换募集资金的会计处理取决于置换的具体方式，一般在会计处理方面就是将资金从专户转入其他银行账户。